【裁判字號】    95,交抗,54
【裁判日期】    950209
【裁判案由】    違反道路交通管理處罰條例
【裁判全文】
臺灣高等法院交通事件裁定
抗  告  人
即受處分人  甲○○
上列抗告人因違反道路交通管理處罰條例案件，不服臺灣台北地
方法院，中華民國94年12月29日所為裁定（94年度交聲字第767
號），提起抗告，本院裁定如下：
    主  文
抗告駁回。
    理  由
一、抗告意旨略以：（一）原裁定只以駕駛人駕車傷及執勤之警
    察就足以認定原處分機關，以道路交通管理處罰條例第61條
    第1項第3款、第2項、及第67條第2項為吊銷駕駛執照，3 年
    內不得考領駕駛執照之處分均屬於法有據而未詳細查明當時
    之天氣、路況及出事發生之詳細經過就認定抗告人所提出之
    異議為無理由應予駁回，殊有違情理﹔（二）抗告人於94年
    5月2日18時30分行駛於本事件路段，因下雨天視線不良，除
    慢速行駛外（時速約15公里），特別注意前方當時在路口有
    義交執勤，在視線範圍內並未看見左側對向車道上位於天橋
    下安全島前之警察謝伯蓬，事後知悉謝員身著深藍色雨衣又
    背向抗告人所駕車輛，謝警員亦無感右後方有來車，謝警員
    是否因閃避其他車輛或移動身體調解身心而向右方或前方走
    動，致使抗告人行駛之車輛左前輪壓傷謝員之右腳掌，亦難
    排除其發生之原因。（三）抗告人在天雨黑暗視線不佳之狀
    況下，已特別小心注意車前狀況，且特別放慢車速，原審未
    細查事故之前因後果而裁定異議駁回，實難令人信服，為此
    提起抗告云云。
二、按汽車駕駛人駕駛汽車有撞傷正執行交通勤務中之警察之情
    形者，吊銷其駕駛執照；又汽車駕駛人駕駛汽車有上開情形
    者，並處新臺幣（下同）三萬元以上六萬元以下罰鍰；而汽
    車駕駛人曾依上開規定吊銷駕駛執照者，三年內不得考領駕
    駛執照，道路交通管理處罰條例第61條第1項第3款、第2 項
    ，及第67條第2項分別定有明文。
三、經查：本件抗告人即受處分人甲○○於民國94年5月2日18時
    30分許，駕駛車號2E-8333 號之自用小客車，沿臺北市○○
    ○路○段南向北行駛至該路段與忠孝東路口左轉向西時，車
    輛之左前車輪撞及在路口中央安全島前指揮交通，正執行交
    通勤務中之警察謝伯蓬右腳掌倒地而肇事，並致謝伯蓬受有
    「右側下股及足部重挫傷、右側後腦部挫傷瘀血」之傷害，
    嗣經警舉發有撞傷執行交通勤務中警察之違規事實，受處分
    人申訴後，經原處分機關臺北市交通事件裁決所審查結果，
    仍認受處分人有前開行為，而依道路交通管理處罰條例第61
    條第1項第3款等規定，於94年6月29日裁處受處分人新臺幣3
    萬元之罰鍰，並吊銷其駕駛執照，且於3 年內不得考領駕駛
    執照等情，有臺北市政府警察局舉發違反道路交通管理事件
    通知單（北市警交大字第A1A208735 號）、臺北市交通事件
    裁決所違反道路交通管理事件裁決書（北市裁一字第裁 22-
    A1A208735 號）、道路交通事故初步分析研判表、現場圖、
    交通事故補充資料表、交通事故談話紀錄表等件可憑。
四、又查：
（一）本件抗告人於原審自承確有於前揭時地撞傷正執行交通勤
      務中之警察之事實不諱，並據證人謝伯蓬警員於原審調查
      中證述屬實（見原審94年12月16日訊問筆錄），且有卷附
      道路交通事故初步分析研判表、現場圖、交通事故補充資
      料表、交通事故談話紀錄表等件可稽，受處分人確有撞傷
      正執行交通勤務中之警察之違規事實，洵屬明確。
（二）按汽車駕駛人駕駛汽車有撞傷正執行交通勤務中之警察之
      情形者，吊銷其駕駛執照，並處新臺幣3萬元以上6萬元以
      下罰鍰，且於3 年內不得考領駕駛執照，道路交通管理處
      罰條例第61條第1項第3款、第2項及第67條第2項分別定有
      明文，上開處罰規定不以駕駛人駕駛汽車違反道路交通安
      全規則為要件，只須駕駛汽車撞傷正執行交通勤務中之警
      察即為已足，且無論重傷或輕微傷害均應包括在內，揆其
      立法旨趣乃為保障執行交通勤務警員之安全，故令汽車駕
      駛人負特別之注意義務（司法院（73）廳刑1字第542號函
      參照）；而抗告人對此立法旨趣亦同感心服，此有抗告狀
      附卷可稽。另按法律得定名為法、律、條例、通則，中央
      法規標準法第2 條規定甚明，上開「道路交通管理處罰條
      例」之規定，係經立法院依立法程序制定通過、總統公布
      之現行「法律」，未經法定程序修正、廢止或宣告失效前
      ，具有法律之拘束效力，除有一望即知之明顯悖於人性尊
      嚴或侵害基本權利之情形而為當然無效者外，行政機關依
      法行政，即難認有何違誤。按受處分人前揭違規事實既屬
      明確，原處分機關於上開法律未經修正、廢止或宣告失效
      前，依據該條款於法定處罰範圍內裁處受處分人3 萬元之
      罰鍰，並吊銷其駕駛執照，且於3 年內不得考領駕駛執照
      ，即屬於法有據，原裁定因維持原處分機關依據上開規定
      所為處分，而駁回抗告人之異議，其所為裁定，核無不合
      ，抗告人仍持上開理由，指摘原裁定不當，非有理由，其
      抗告應予駁回。
五、據上論結，應依道路交通案件處理辦法第26條，刑事訴訟法
    第412條，裁定如主文。
中    華    民    國    95    年    2    月     9     日
                  交通法庭    審判長法  官 張連財
                                    法  官 林明俊
                                    法  官 楊照男
以上正本證明與原本無異。
不得再抗告。
                                    書記官 陳秋雄
中    華    民    國    95    年    2    月     9     日


司法院資訊處製作；財團法人民間司法改革基金會備份。
